臺灣雲林地方法院刑事判決　　　　　　　　94年度訴字第93號
公　訴　人　臺灣雲林地方法院檢察署檢察官
被　　　告　甲○○　男　40歲.
上列被告因違反毒品危害防制條例案件，經檢察官提起公訴（93
年度毒偵字第950號），並當庭擴張起訴事實（93年度偵字第100
0號、94年度偵字第111號、94年度核退毒偵字第19號、94年度毒
偵字第437號），請求審判，本院裁定進行簡式審判程序，判決
如下：
    主  文
甲○○連續施用第一級毒品，累犯，處有期徒刑壹年貳月，扣案
之注射針筒壹支沒收之；，又連續施用第二級毒品，累犯，處有
期徒刑捌月，扣案之玻璃球壹個沒收之；應執行有期徒刑壹年捌
月，扣案之注射針筒、玻璃球壹個均沒收之。
    事實及理由
一、構成犯罪事實：
(一)、甲○○因犯竊盜案件，經本院判處有期徒刑8月，緩刑2年確
    定，緩刑期間，又因違反動產擔保交易法案件，另犯竊盜案
    件，經本院分別判處有期徒刑3月、9月確定，另由本院定應
    執行刑有期徒刑10月，其上開緩刑亦經本院裁定撤銷，接續
    執行，於民國92年12月09日假釋付保護管束，於93年02月10
    保護管束期滿執行完畢。甲○○前犯施用毒品案件，經本院
    以90年度毒聲字第1240號刑事裁定送觀察勒戒後，認無繼續
    施用毒品傾向，經檢察官以90年毒偵字第699號、第1439號
    為不起訴處分。其又犯施用毒品案件，經本院以91年度毒聲
    字第753號刑事裁定送觀察勒戒後，又認無繼續施用毒品傾
    向，由檢察官以91年度毒偵字第830號、第977號為不起訴處
    分。
(二)、甲○○於上開強制戒治執行完畢後五年內，又分別基於施用
    第一級毒品、第二級毒品之概括犯意，自92年03月間之某日
    起，至94年01月20日止，在雲林縣口湖鄉謝厝村瑞穗橋旁漁
    塭工寮、口湖鄉○○村○○街101號、口湖鄉頂胡95號、口
    湖鄉○○村○○路11號、口湖鄉○○村○○○○○道路旁、
    口湖鄉外埔村某不詳地點等處所，及其位於雲林縣四湖鄉○
    ○村○○鄰○○○路16巷20號住處等地，以將第一級毒品海洛
    因置入注射針筒內施打、或置入香菸內點燃吸食之方式，連
    續施用第一級毒品海洛因多次，每日約施用3次。其復另起
    犯意，自91年05月初起，至93年11月10日止，在上開地點（
    口湖鄉外埔村某不詳地點除外），連續施用第二級毒品安非
    他命多次。嗣於：
1、93年05月14日晚上10時，在雲林縣口湖鄉謝厝村瑞穗橋旁漁
   塭工寮為警查獲，經採其尿液送驗，呈嗎啡、甲基安非他命
   陽性反應。
2、94年07月22日上午08時50分許，在雲林縣口湖鄉○○村○○
   街101號為警查獲，經採其尿液送驗，呈嗎啡、甲基安非他命
   陽性反應。
3、94年09月21日凌晨03時許，在雲林縣口湖鄉頂胡95號前為警
   查獲，經採其尿液送驗，呈嗎啡、甲基安非他命陽性反應。
4、94年09月27日中午12時10分許，在雲林縣口湖鄉○○村○○
   路11號為警查獲，經採其尿液送驗，呈嗎啡、甲基安非他命
   陽性反應。
5、93年10月26日上午11時40分許，在雲林縣口湖鄉過港村過港
   國小前為警查獲，並扣得其所有供施用海洛因之注射針筒一
   支、施用安非他命之玻璃球一個等物，經採其尿液送驗，呈
   嗎啡、甲基安非他命陽性反應。
6、93年11月10日09時許，在雲林縣口湖鄉○○村○○○○○道
   路為警查獲，經採其尿液送驗，呈嗎啡、甲基安非他命陽性
   反應。
7、94年01月21日，甲○○另犯竊盜案件，因通緝經警逮捕到案
   ，為本院法官處分羈押，於臺灣雲林看守所新收人犯作業中
   採其尿液送驗，呈嗎啡陽性反應。
二、認定犯罪事實所憑之證據及理由：
(一)、被告於審理中之自白，及其於警詢、檢查事務官、檢察官面
    前之供述筆錄。證明被告施用毒品之時間、地點及手法、次
    數。
(二)、真實姓名對照表、嘉義縣衛生局93年05月28日檢驗嫌疑毒品
    及管制藥品隻尿液檢體案件檢驗報告（93年05月14日採尿送
    驗）：證明被告經採尿送驗呈嗎啡、甲基安非他命陽性反應
    。
(三)、真實姓名對報表、嘉義縣衛生局93年08月16日檢驗嫌疑毒品
    及管制藥品隻尿液檢體案件檢驗報告、長榮大學毒物研究中
    心93年10月05日尿液檢驗報告（93年07月22日採尿送驗）：
    證明被告經採尿送驗呈嗎啡、甲基安非他命陽性反應。
(四)、真實姓名對照表、雲林縣衛生93年09月27日局煙毒尿液檢驗
    成績書（93年09月21日採尿送驗）：證明被告經採尿送驗呈
    嗎啡、甲基安非他命陽性反應。
(五)、真實姓名對照表、雲林縣衛生局93年09月30日煙毒尿液檢驗
    成績書、長榮大學毒物研究中心93年11月22日尿液檢驗報告
    （93年09月27日採尿送驗）：證明被告經採尿送驗呈嗎啡、
    甲基安非他命陽性反應。
(六)、代號與真實姓名對照表、嘉義縣衛生局93年11月04日煙毒尿
    液檢驗單、臺灣檢驗科技股份有限公司94年02月14日濫用藥
    物尿液檢驗報告（93年10月26日採尿送驗）：證明被告經採
    尿送驗呈嗎啡、甲基安非他命陽性反應。
(七)、真實姓名對照表、雲林縣衛生局93年11月16日煙毒尿液檢驗
    成績書（93年11月10日採尿送驗）：證明被告經採尿送驗呈
    嗎啡、甲基安非他命陽性反應。
(八)、臺灣雲林看守所在監所或出監所收容人資料表、收容人尿液
    採集作業確認書、同意書、檢體採收紀錄表、濫用藥物尿液
    檢驗報告（94年01月21日羈押臺灣雲林看守所採尿送驗）：
    證明被告經採尿送驗呈嗎啡反應。
(九)、檢察官之不起訴處分書、臺灣高等法院被告全國前案紀錄表
    ：證明被告於最後一次強制戒治執行完畢後五年內，又犯本
    案。
(十)、另案扣押之注射針筒一支、玻璃球一個：證明被告施用毒品
    之方式。
三、論罪科刑：
(一)、被告所為，係犯毒品危害防制條例第10條第1項、第2項之施
    用第一級、第二級毒品罪。被告持有毒品之低度行為為施用
    毒品之高度行為所吸收，不另論罪。檢察官對被告於93年05
    月14日起至93年07月22日前4日止、及93年11月10日後，至
    94年01月20日止施用毒品之犯行未予記載，惟此部分事實業
    據公訴檢察官到庭擴張起訴事實，請求審判，且與起訴書所
    載犯罪事實有裁判上一罪關係，本院應一併予以審理。被告
    先後多次施用第一級毒品、第二級毒品之犯行，時間緊接，
    觸犯犯罪構成要件相同之罪名，顯均係基於概括犯意而為，
    分別依連續犯規定論以一罪，並均加重其刑。被告前因犯竊
    盜案件，經本院判處有期徒刑8月，緩刑2年確定，緩刑期間
    ，又因違反動產擔保交易法案件，另犯竊盜案件，經本院分
    別判處有期徒刑3月、9月確定，另由本院定應執行刑有期徒
    刑10月，其上開緩刑亦經本院裁定撤銷，接續執行，於92年
    12月09日假釋付保護管束，於93年02月10保護管束期滿執行
    完畢，有臺灣高等法院被告全國前案紀錄表在卷可參，其於
    五年內再犯本案，為累犯，依法遞加重其刑。被告所犯上開
    二罪，犯意個別、罪名不同，應予分論併罰。
(二)、本院審酌：被告犯後於庭訊中坦白犯行，態度尚佳，惟被告
    於本案施用毒品之期間甚長，施用毒品之次數相當之多，其
    於本案接連為警查獲6次，卻仍不知悔悟警惕，猶一再施用
    毒品，足認被告犯罪情節相當之重，對警方之追查毫不在意
    ，惡性不小。被告犯罪之地點遍及多處，其自承無業已一年
    多，亦足認被告四處遊蕩，整日施用毒品，品行顯然不良，
    並被告已無家人，生活處境不佳，及其他一切情狀，各量處
    如主文所示之刑。扣案之注射針筒一支、玻璃球一個，為被
    告所有，分別為供其施用第一級毒品、第二級毒品所用之物
    ，為被告於警詢、檢察官面前供述甚明，有各該筆錄可稽，
    上開扣案物，為被告所有，且係供被告犯罪所用之物，應可
    認定，被告於審判中否認該等扣案物為其所有，不足採信。
    從而，扣案之注射針筒一支、玻璃球一個，均依法宣告沒收
    之。
四、應適用之法條：
    刑事訴訟法第273條之1第1項、第299條第1項前段，毒品危害
    防制條例第10條第1項、第2項，刑法第11條前段、第56條、
    第47條、第51條第5款、第38條第1項第2款。
中　　華　　民　　國　　94　　年　　4 　　月　　15　　日
                  刑事第一庭    法  官  侯廷昌
以上正本證明與原本無異。
如不服本判決，應於判決送達後10日內，向本院提出上訴狀。
                                書記官  馮善詮
中　　華　　民　　國　　94　　年　　4 　　月　　18　　日
附錄法條：毒品危害防制條例第10條第1項、第2項
毒品危害防制條例第10條
施用第 1 級毒品者，處六月以上五年以下有期徒刑。
施用第 2 級毒品者，處三年以下有期徒刑。
